【裁判字號】    98,易,3644
【裁判日期】    981207
【裁判案由】    竊盜
【裁判全文】
臺灣臺中地方法院刑事判決              98年度易字第3644號
公  訴  人  台灣台中地方法院檢察署檢察官
被      告  丁○○
上列被告因竊盜案件，經檢察官提起公訴（98年度偵字第22289
號），本院判決如下：
    主    文
丁○○竊盜，處罰金新台幣柒仟元，如易服勞役，以新台幣壹仟
元折算壹日；又竊盜，處罰金新台幣參仟元，如易服勞役，以新
台幣壹仟元折算壹日；又攜帶兇器踰越安全設備竊盜，未遂，處
有期徒刑參月，如易科罰金，以新台幣壹仟元折算壹日；罰金部
分應執行罰金新台幣玖仟元，如易服勞役，以新台幣壹仟元折算
壹日。
    犯罪事實
一、丁○○各基於意圖為自己不法所有之竊盜犯意，於下列時間
    、地點，竊取他人之動產：1、於98年6月22日下午5時許，
    打開坐落台中縣烏日鄉○○街3巷109號之1甲○○所管理之
    「慈濟共修處」後門，入內徒手竊取櫃台抽屜及竹筒內之現
    金新台幣（下同）5800元，得手後逃逸。2、於98年7月1日
    晚上9時30分許之前某時，趁上址共修處開放期間進入躲在
    屋內，待共修處其他人離去之後，徒手竊取櫃檯內之現金23
    00元，得手後為該共修處義工乙○○發現，乃藉詞乘機逃逸
    。3、於98年7月14日下午4時40分許之前某時，前往上址共
    修處，從屋前窗戶攀爬入內（該窗戶之鐵條原即遭損），先
    搜尋屋內財物未果，再以現場取得客觀上足以對人之生命、
    身體、安全構成威脅，具行兇危險性之十字起子一支，撬開
    投幣式電話機，欲竊取機內硬幣，為甲○○發現，復藉詞乘
    機逃逸，而未得逞。
二、案經台中縣警察局烏日分局報請台灣台中地方法院檢察署檢
    察官偵查起訴。
    理    由
一、按被告以外之人於偵查中向檢察官所為之陳述，除顯有不可
    信之情況者外，得為證據，刑事訴訟法第159條之1第2項定
    有明文。本件證人戊○○、甲○○於偵查中之具結證述，內
    容與警詢所供一致，且查無檢察官就偵查訊問之實施，有何
    違反相關規定之瑕疵，亦無任何證據足資證明各該證人於偵
    查中所述有何遭受強暴、脅迫、詐欺、利誘等外力干擾，或
    影響其心理狀況致妨礙其自由陳述等顯不可信之情況，本院
    認證人戊○○、甲○○於偵查中之具結證述，均具有證據能
    力，先予敘明。
二、上揭犯罪事實，業據被告丁○○坦承不諱，並經證人戊○○
    於偵查中、證人乙○○在本院審理時、證人甲○○於偵查、
    本院審理時證述無訛，並有刑案現場測繪圖1份、刑案現場
    照片4張附卷可稽，足徵被告之自白供述與事實相符。本件
    事證明確，被告犯行已堪認定。
三、核被告上揭犯罪事實一之1、2所為，均係犯刑法第320條第1
    項之普通竊盜罪；上揭犯罪事實一之3所為，係犯同法第321
    條第2項、第1項第2款、第3款之攜帶兇器踰越安全設備竊盜
    未遂罪。上揭犯罪事實一之1、2部分，被告否認係自窗戶攀
    爬入內竊取財物，證人乙○○在本院審理時亦證稱慈濟共修
    處後門有時因方便下午值班或晚上辦活動而未上鎖，98年7
    月1日21時30分許，伊至慈濟共修處找人，發現共修處電燈
    未關，伊一打開後門電燈即關，伊問誰在裡面，被告跑出來
    說她被關在屋內等語，顯見被告所陳其上揭犯罪事實一之1
    部分，係打開後門入內行竊，另犯罪事實一之2部分，係躲
    在共修處內待其他人離去之後再行竊等語，非無可信，並無
    證據足資證明其上揭犯罪事實一之1、2部分，均係自窗戶攀
    爬入內行竊，檢察官認被告該2次竊盜，皆成立刑法第321條
    第1項第2款之加重竊盜罪，尚有未合，惟基本事實相同，應
    由本院就起訴之犯罪事實逕予變更檢察官所引應適用之法條
    。又被告已著手於上揭犯罪事實一之3之加重竊盜之實行而
    不遂，此部分應依刑法第25條第2項規定減輕其刑。再被告
    所犯上揭三罪間，犯意各別，行為互殊，應序分論併科。另
    依卷附重大傷病免自行部分負擔證明卡影本記載，被告雖患
    有精神分裂病，但參照證人戊○○於偵查中證稱98年6月22
    日16時30分許，伊在慈濟共修處值班，被告進來說要找一名
    叫「雨軒」之女子，伊問被告是否認識「雨軒」，被告回稱
    其在道場認識「雨軒」，並問伊何時下班，伊答4點就下班
    ，被告再問是否從後門離開，且幫伊關窗戶，當天晚上7時
    許，甲○○發現該共修處的錢不見等語；證人乙○○在本院
    審理時證稱98年7月1日晚上9時30分許，伊至慈濟共修處找
    人，發現共修處電燈沒關，伊打開後門電燈即關，伊問誰在
    裡面，被告跑出來說她被關在屋內等語；證人甲○○在本院
    審理時證稱98年7月14日下午4時40分許，伊發現慈濟共修處
    窗戶前面有1雙女鞋，先到後門開門，再到前門往裡面看，
    被告自己出來，伊問被告如何進去，被告回稱沒有進去，有
    一男一女在裡面，要帶伊過去，後來就走了，鞋子也穿走等
    語，可知證人戊○○、乙○○、甲○○發現被告時，被告應
    對進退與常人尚無明顯差異，其辨識行為違法之能力，並未
    因罹患精神分裂症而有欠缺或顯著減低之情形，併予敘明。
    爰審酌被告曾因竊盜案件，經檢察官為職權不起訴處分（見
    卷附台灣高等法院被告前案紀錄表），仍不知悔悟，復利用
    上揭手段多次竊取慈濟共修處財物，非無可議，其第1、2次
    僅各竊得現金5800元、2300元，第3次未竊得任何財物，事
    後坦承上情，現罹患精神分裂症，且慈濟共修處管理人甲○○在本院審理時亦表示予以諒宥等一切情狀，依序各處以如
    主文所示之刑，並就罰金部分定其應執行之刑，及諭知罰金
    易服勞役、有期徒刑易科罰金之折算標準。
據上論斷，應依刑事訴訟法第299條第1項前段、第300條，刑法
第320條第1項、第321條第2項、第1項第2款、第3款、第25條第2
項、第41條第1項前段、第42條第3項、第51條第7款，刑法施行
法第1條之1第1項、第2項前段，判決如主文。
本案經檢察官丙○○到庭執行職務。
中    華    民    國    98    年    12    月    7     日
                  刑事第二庭    法  官  鍾堯航
以上正本證明與原本無異。
如不服本判決應於收受判決後10日內向本院提出上訴書狀，並應
敘述具體理由；其未敘述上訴理由者，應於上訴期間屆滿後20日
內向本院補提理由書（均須按他造當事人之人數附繕本）「切勿
逕送上級法院」。
                                書記官  吳淑願
中    華    民    國    98    年    12    月    7     日
附錄論罪科刑法條
刑法第320條第1項：
意圖為自己或第三人不法之所有，而竊取他人之動產者，為竊盜
罪，處五年以下有期徒刑、拘役或五百元以下罰金。
刑法第321條：
犯竊盜罪而有左列情形之一者，處六月以上五年以下有期徒刑：
一、於夜間侵入住宅或有人居住之建築物、船艦，或隱匿其內而
    犯之者。
二、毀越門扇、牆垣或其他安全設備而犯之者。
三、攜帶兇器而犯之者。
四、結夥三人以上而犯之者。
五、乘火災、水災或其他災害之際而犯之者。
六、在車站、埠頭而犯之者。
前項之未遂犯罰之。


司法院資訊處製作；財團法人民間司法改革基金會備份。
